臺灣高等法院臺中分院民事裁定　96年度抗字第259號
抗　告　人　乙○○
相　對　人　丙○○
　　　　　　甲○○
上列抗告人與相對人等間聲明異議事件，對於民國96年4月13日
臺灣臺中地方法院96年度執字第11651號駁回異議之裁定，提起
抗告，本院裁定如下：
  主   文
原裁定廢棄。
  理   由
一、本件抗告意旨略以：相對人即債權人丙○○（以下稱相對人
    丙○○）以本院九十五年度上字第一一七號和解筆錄為執行
    名義，聲請就相對人即債務人甲○○（以下稱相對人甲○○
    ）之財產實施強制執行（原執行法院案號：96年執四字第一
    一六五一號）。玆查相對人丙○○於聲請強制執行前，即於
    九十五年七月十三日，與第三人林惠彬在民間公證人吳宜勳
    事務所，簽訂債權讓與契約書，將上述執行名義即和解筆錄
    所示之全部債權讓與第三人林惠彬，該契約書作成後並經公
    證人吳宜勳認證，嗣第三人林惠彬又於同年十一月十七日，
    與抗告人在民間公證人吳宜勳事務所，簽訂債權讓與契約書
    ，將上述執行名義即和解筆錄所示之全部債權讓與抗告人，
    該契約書作成後亦經公證人吳宜勳認證，有債權讓與契約書
    可憑，是本件執行事件相對人丙○○對相對人甲○○之和解
    筆錄所示債權二百八十萬元已由抗告人繼受，相對人丙○○
    既已將和解筆錄所示之債權全部讓與抗告人，即非執行名義
    之債權人，竟仍以和解筆錄為執行名義，向原執行法院聲請
    強制執行，其執行債權人顯非適格，其強制執行之聲請顯非
    合法，原執行法院原應駁回其強制執行之聲請，竟仍准其聲
    請而對抗告人之財產實施強制執行，是已進行之強制執行程
    序亦應予撤銷，是原執行法院之執行程序已侵害抗告人之權
    利，有強制執行法第十二條所定「其他侵害利益」之情事，
    經抗告人具狀對原執行法院聲明異議，原執行法院未予查明
    而裁定駁回抗告人之異議，即有未合，爰對該裁定提起抗告
    ，求予廢棄，改為駁回相對人丙○○強制執行之聲請，並將
    已進行之強制執行程序予以撤銷之裁定等語。
二、強制執行法第第4條第1項第2款至第6款規定：「強制執行，
    依左列執行名義為之：．．．．四、依公證法規定得為強制
    執行之公證書．．．」。同法第4條之2第１項規定：「執行
    名義為確定終局判決者，除當事人外，對於左列之人亦有效
    力：一、訴訟繫屬後為當事人之繼受人．．．者．．．」。
    同條第２項規定：「前項規定，於第4條第1項第2款至第6款
    規定之執行名義，準用之」。依此規定，執行名義為確定終
    局判決者，該確定判決除對當事人有確定力外，對於訴訟繫
    屬後為當事人之繼受人，亦有效力。
(一)、本件執行名義為本院95年度上字第117號和解筆錄，依民
      事訴訟法第380條第1項規定，該和解筆錄與確定判決有同
      一效力。
(二)、上述和解筆錄之債權人為丙○○（即本件之相對人），債
      務人為甲○○（即本件之相對人），依上述說明，該和解
      筆錄對相對人丙○○、甲○○均有效力。和解成立後，相
      對人丙○○於九十五年七月十三日，與第三人林惠彬在民
 　   間公證人吳宜勳事務所，簽訂債權讓與契約書，將上述執
      行名義（即和解筆錄）所載之債權，全部讓與第三人林惠
      彬，該契約書作成後並經公證人吳宜勳認證，嗣第三人林
      惠彬又於同年十一月十七日，與抗告人在民間公證人吳宜
      勳事務所，簽訂債權讓與契約書，將其受讓之上述執行名
      義（即和解筆錄）所載之債權，全部讓與抗告人，該契約
      書作成後亦經公證人吳宜勳認證等情，有抗告人所提債權
      讓與契約書之認證書影本二份可憑（見執行卷第23頁、第
      25頁），相對人丙○○對於上述二件債權讓與契約書以及
      該二件債權讓與契約書均經民間公證人認證不為爭執，自
      堪信為真正。查上述二件和解筆錄所載債權轉讓契約書之
      給付，係一定數量之金錢為標的，且均於債權轉讓契約書
      第五條均載明受讓人可逕行依和解筆錄，向法院聲請強制
      執行債務人之財產（見執行卷第23頁、第25頁），依公證
      法第13條第1項第1款、第1條第1項規定，上開二件債權轉
      讓契約書之認證書，均得為執行名義，即抗告人已受讓和
      解筆錄債權人之地位，得以和解筆錄及上述認證書對債務
      人聲請強制執行，相對人丙○○既已於聲請強制執行前即
      已以上述方式，將和解筆錄所示之債權讓與抗告人，竟仍
      以和解筆錄為執行名義，聲請原執行法院對債務人即相對
      人甲○○之財產實施強制執行，其執行債權人即非適格，
      原執行法院未駁回其強制執行之聲請，未撤銷已進行之執
      行程序，容有未合，抗告人依據強制執行法第12條規定，
      聲明異議，即無不合，原裁定駁回其異議，尚有未洽，抗
      告為有理由，應由本院將原裁定予以廢棄，由原執行法院
      另為適當之處理。
三、依強制執行法第30條之1、民事訴訟法第495條之1第1項、第
    450條，裁定如主文。
中　　華　　民　　國　　96　　年　　5 　　月　　31　　日
                  民事第一庭    審判長法　官  吳火川
                                      法　官  饒鴻鵬
                                      法　官  邱森樟
以上正本係照原本作成。
相對人二人得再為抗告。
再為抗告應以適用法規顯有錯誤為理由，並經本院之許可，該許
可以原裁定所涉及之法律見解具有原則上之重要性者為限。
如提起再抗告者應於裁定送達後10日內向本院提出抗告理由狀（
須按照他造人數附具繕本）並繳納抗告裁判費新臺幣1,000元，
同時委任律師或具有律師資格之關係人為代理人。
                                      書記官  鄧智惠
中　　華　　民　　國　　96　　年　　6 　　月　　5 　　日
                                                      Ｍ
